臺灣南投地方法院民事裁定
110年度亡字第12號
聲  請  人  黃嬌    

相  對  人
即  失蹤人  胡力誠  

上列聲請人聲請宣告失蹤人胡力誠死亡事件，本院裁定如下：
    主  文
一、宣告胡力誠於中華民國一０七年十二月十五日下午十二時死
    亡。
二、程序費用由胡力誠遺產負擔。
    理  由
一、本件聲請意旨略以：聲請人之子即相對人胡力誠（男，民國
    00年0月00日生，身分證統一編號：Z000000000號，原住南
    投縣○○鎮○○路000○0號）罹有精神疾病，其於100年12月15日
    失蹤，迄今已近10年，音訊全無、生死不明，前經聲請人報
    案協尋，迄今仍無所獲，為此聲請宣告相對人死亡等語。
二、按失蹤人失蹤滿7年後，法院得因利害關係人或檢察官之聲
    請，為死亡之宣告；失蹤人為80歲以上者，得於失蹤滿3年
    後，為死亡之宣告。失蹤人為遭遇特別災難者，得於特別災
    難終了滿1年後，為死亡之宣告，民法第8條定有明文。又受
    死亡宣告者，以判決內所確定死亡之時，推定其為死亡。前
    項死亡之時，應為前條各項所定期間最後日終止之時。但有
    反證者，不在此限，民法9條定有明文。次按宣告死亡或撤
    銷、變更宣告死亡之裁定，利害關係人或檢察官得聲請之。
    宣告死亡之裁定應確定死亡之時，亦為家事事件法第155條
    、第159條第1項所明定。
三、經查：
  ㈠聲請人主張之前開事實，業據其提出戶籍謄本、失蹤人親屬
    系統表、受（處）理失蹤人口案件登記表等件為證，並經證
    人即相對人之父胡連明到庭證稱：相對人出去工作，然後就
    沒有回來，已經好幾年前了，我們有打電話去公司問，公司
    說相對人有去上班，但他下班卻沒有回來，不知道相對人的
    下落，相對人失蹤後我有去找，但找不到，後來是仁愛鄉那
    邊有人打電話來說相對人的機車放在山上等語（見本院110
    年11月1日訊問筆錄）。又相對人查無入出境及全民健康保
    險投保資料，亦無刑案及在監在押紀錄，其勞工保險於100
    年5月31日即已退保，其曾於99年間申辦電話使用，但嗣已
    停用等情，有本院職權查詢之入出境資訊連結作業、法務部
    ─健保資訊連結作業查詢紀錄、勞保局被保險人投保資料查
    詢、臺灣高等法院出入監簡列表、被告前案紀錄表、電信資
    訊連結作業系統結果等件在卷為憑。復經本院函請南投縣政
    府警察局草屯分局派員訪查結果，相對人迄今尚未尋獲，且
    相對人住所之鄰居鄭建業、杜榮鎮等人均稱認識相對人，但
    最後一次看到相對人已係20年前，不知相對人前往何處等語
    ，鄰居李清峰則稱不認識相對人等語，有該局110年9月27日
    投草警外字第1100019367號函及所附之查訪紀錄表、失蹤人
    口系統-資料報表等附卷可佐。　
  ㈡綜上所述，相對人自100年12月15日即失蹤，迄今已逾7年，
    聲請人聲請死亡宣告，前經本院以110年度亡字第12號裁定
    准予公示催告，現申報期間屆滿，未據相對人陳報其生存，
    或知相對人生死者，陳報其所知。從而，堪認相對人確已離
    去其住所且未與任何家人至親聯絡，其自100年12月15日失
    蹤迄今，陷於生死不明之狀態已逾7年之失蹤法定期間，聲
    請人為相對人之母，與相對人間有法律上利害關係，其請求
    對相對人為死亡之宣告，核與首開規定相符，應予准許。
四、本件相對人於100年12月15日失蹤，計至107年12月15日為止
    ，已屆滿7年，自應推定其於是日下午12時為死亡之時，依
    法准予宣告相對人於107年12月15日下午12時死亡。
五、訴訟費用負擔之依據：家事事件法第154條第3項。
中　　華　　民　　國　　111 　年　　6 　　月　　15　　日
                                臺灣南投地方法院家事法庭
                                          法  官  柯伊伶
以上正本係照原本作成。
如不服本裁定，得於收受裁定後10日內向本院提出抗告狀，並繳
納抗告費新臺幣1,000元。
中　　華　　民　　國　　111 　年　　6 　　月　　15　　日
                                          書記官  白淑幻